pt-BR: Artigos esportivos > Artigos para prática de esportes > Críquete > Equipamento de proteção de críquete > Caneleiras de críquete: Caneleiras de rebatida de críquete; Caneleiras de wicket-keeper de críquete
sv: Sportartiklar > Idrott och sport > Cricket > Skyddsutrustning för kricket > Benskydd för kricket: Benskydd för cricketslagmän; Benskydd för wicketkeepers
vi: Dụng cụ thể thao > Điền kinh > Bóng gậy > Dụng cụ bảo vệ để chơi bóng gậy > Bảo vệ chân bóng gậy: Đệm bảo vệ chân đánh bóng cricket; Đệm bảo vệ chân bắt bóng cricket
hu: Sportszerek > Atlétika > Krikett > Krikett védőfelszerelés > Krikettlábvédők: Krikett ütő lábvédők; Krikett kapus lábvédők
lt-LT: Sporto prekės > Atletika > Kriketas > Kriketo apsauginės priemonės > Kriketo kojų apsaugos: Kriketo mušimo apsaugos; Kriketo vartelių laikymo pagalvėlės
zh-CN: 体育用品 > 田径 > 板球用品 > 板球护具 > 板球护腿: 板球击球护腿垫; 板球守门员护腿垫
pl: Sprzęt sportowy > Sport > Krykiet > Ochraniacze do krykieta > Krykietowe ochraniacze na nogi: Ochraniacze na nogi dla pałkarzy do krykieta; Ochraniacze na nogi dla wicket-keeperów do krykieta
en: Sporting Goods > Athletics > Cricket > Cricket Protective Gear > Cricket Leg Guards: Cricket Batting Pads; Cricket Wicket-Keeping Pads
tr: Spor Malzemeleri > Spor Ekipmanları > Kriket > Kriket Koruyucu Kıyafetleri > Kriket Bacak Koruyucuları: Kriket vuruş pedleri; Kriket tutucu bacak korumaları
fr: Équipements sportifs > Divers sports > Criquet > Équipement de protection de cricket > Jambières de cricket: Jambières de batteur de cricket; Jambières de gardien de guichet de cricket
ru: Спортивные товары > Соревновательный спорт > Крикет > Защитная экипировка для крикета > Щитки для крикета: Щитки для отбивающего (крикет); Щитки для уикет-кипера (крикет)
zh-TW: 體育用品 > 競技體育 > 板球 > 板球護具 > 板球護腿板: 板球擊球護腿; 板球守門員護腿
nl: Sportartikelen > Lichaamssporten > Cricket > Beschermende uitrusting voor cricket > Beenbeschermers voor cricket: Slagpads voor cricket; Wicketkeeperpads voor cricket
da: Sportsartikler > Atletik > Cricket > Beskyttelsesudstyr til cricket > Benbeskyttere til cricket: Batting-benbeskyttere til cricket; Wicketkeeper-benbeskyttere til cricket
th: อุปกรณ์กีฬา > การกีฬา > คริกเก็ต > อุปกรณ์ป้องกันของคริกเก็ต > ที่ป้องกันขาของคริกเก็ต: สนับขาสำหรับตีคริกเกต; สนับขาวิกเกตคีปเปอร์คริกเกต
cs: Sportovní potřeby > Atletické sporty > Kriket > Kriketové chrániče > Kriketové chrániče nohou: Chrániče nohou pro kriketové pálkaře; Chrániče nohou pro wicketkeepery
nb: Sportsutstyr > Friidrett > Cricket > Beskyttelsesutstyr for cricket > Benbeskyttere for cricket: Leggbeskyttere for slagmenn (cricket); Leggbeskyttere for wicket-keepere
ko: 스포츠용품 > 운동 > 크리켓 > 크리켓 보호 장비 > 크리켓 정강이 보호대: 크리켓 배팅 패드; 크리켓 위켓키핑 패드
fi: Urheilutarvikkeet > Urheilu > Kriketti > Krikettisuojat > Krikettijalkasuojat: Kriketin lyöjän suojukset; Kriketin hilansieppaajan suojukset
sk-SK: Športový tovar > Atletika > Kriket > Ochranné kriketové vybavenie > Kriketové chrániče nôh: Podložky na kriket; Chrániče na kriketové bránky
ro-RO: Articole sportive > Atletism > Crichet > Echipamente de protecție crichet > Protecții pentru picioare crichet: Apărători de picioare pentru cricket; Mănuși interioare pentru batsman la cricket
hr-HR: Sportska oprema > Atletika > Kriket > Zaštitna oprema za kriket > Štitnici za noge za kriket: Štitnici za udaranje za kriket; Jastučići za čuvanje vratašca za kriket
de: Sportartikel > Athletik > Kricket > Cricket-Schutzkleidung > Cricket-Beinschutz: Schlag-Pads für Cricket; Wicket-Keeper-Pads für Cricket
sl-SI: Športna oprema > Šport > Kriket > Zaščitna oprema za kriket > Ščitniki za noge za kriket: Kriket Ščitniki za odbijanje; Ščitniki za varovanje vratc pri kriketu
el: Αθλητικά είδη > Αθλητισμός > Κρίκετ > Προστατευτικός εξοπλισμός κρίκετ > Προστατευτικά ποδιών κρίκετ: Επιγονατίδες batting κρίκετ; Επιγονατίδες wicketkeeping κρίκετ
pt-PT: Artigos de desporto > Atividade desportiva > Críquete > Equipamento de proteção para críquete > Proteções de pernas para críquete: Caneleiras de batedor de críquete; Caneleiras de wicket-keeper de críquete
ja: スポーツ用品 > スポーツ競技 > クリケット > クリケット用プロテクター > クリケット用レッグガード: クリケットバッティング用パッド; クリケットウィケットキーパー用パッド
it: Articoli sportivi > Sport > Cricket > Protezioni per cricket > Protezioni per le gambe per cricket: Gambali da battuta da cricket; Gambali da wicket-keeper da cricket
es: Equipamiento deportivo > Equipamiento para atletismo > Cricket > Equipamiento de protección para críquet > Protectores de piernas para críquet: Protectores de bateo para críquet; Protectores de wicket-keeper para críquet
bg-BG: Спортни стоки > Спортни занимания > Крикет > Защитна екипировка за крикет > Предпазители за крака за крикет: Подложки за бухалки за крикет; Защитни подложки за крикет